臺灣高等法院臺南分院刑事裁定
111年度抗字第758號
抗  告  人  
即  受刑人  周柏辰



上列抗告人因聲請定其應執行刑案件，不服臺灣臺南地方法院中
華民國111年9月12日裁定(111年度聲字第1388號)，提起抗告，
本院裁定如下：
    主  文
抗告駁回。
    理  由
一、抗告意旨略以：我國刑罰應兼具報應主義與預防主義之雙重
    目的，於量刑時依抗告人行為情狀處以適當之刑，即足以懲
    警，並達到防衛社會目的，非不可依客觀犯行與主觀惡性加
    以考量情狀，要難僅以行為人犯罪次數作為定應執行刑刑期
    之唯一標準，應考量行為人犯罪時間之密接性及個人情狀，
    定其應執行刑，始符合公平、比例原則。請求給予抗告人公
    平公正裁定，充分考量抗告人所請，讓抗告人有再一次悔過
    向上、改過自新的機會，從新量刑，早日返回社會，重新做
    人。受刑人於入獄服刑期間，配偶懷孕7月，小孩將於年底
    出生，目前刑期為7年，正是小孩上學之際，不希望小孩在
    成長上，因沒有父親陪伴導致家庭長期失去幸福，請求給予
    抗告人最有利之裁定等語。
二、「數罪併罰，分別宣告其罪之刑，依下列各款定其應執行者
    ：五、宣告多數有期徒刑者，於各刑中之最長期以上，各刑
    合併之刑期以下，定其刑期。但不得逾三十年。」裁判確定
    前犯數罪者，併合處罰之；數罪併罰，有二裁判以上者，依
    第51條規定，定其應執行之刑。又依刑法第53條應依刑法第
    51條第5款之規定定其應執行刑者，由該案犯罪事實最後判
    決之法院檢察官聲請該法院裁定之。刑法第50條第1項前段
    、第51條、第53條，刑事訴訟法第477條第1項分別定有明文
    。
三、經查：
㈠、抗告人因原裁定附表所示各罪，先後經判決確定，檢察官以
    原審法院為最後事實審法院，聲請定其應執行之刑，核屬正
    當。原審法院則於抗告人陳述意見後（原審卷第21頁），考
    量受刑人如原裁定附表所示各刑之外部限制、各罪之法律目
    的、受刑人違反之嚴重性及貫徹刑法量刑公平正義理念之內
    部限制等情，定應執行刑為有期徒刑7年，並未逾越定應執
    行刑之外部界限。
㈡、依據法律之具體規定，法院應在其範圍選擇為適當之裁判者
    ，為外部性界限；而法院為裁判時，應考量法律之目的，及
    法律秩序之理念所在者，為內部性界限，法院為裁判時，二
    者均不得有所踰越，而數罪併罰定應執行刑之案件，係屬法
    院自由裁量之事項，法院所為刑之酌定如未逾越上開規定之
    外部界限、定應執行刑之恤刑目的及不利益變更禁止原則，
    即不得指為違法。原裁定已說明其裁量權行使之理由，核與
    卷內證據資料並無不合之處，而依原確定判決之記載，抗告
    人附表編號1、2之罪，係於民國106年11月、12月間所犯，
    於同年12月3日為警查獲，抗告人於該案係加入以「虎哥」
    為首之詐騙集團，延攬泰國籍人士為共犯，抗告人則承租機
    房，並管理機房內泰國籍共犯，以網路電話向泰國籍人士實
    施詐騙。附表編號3、4所示之罪，則於109年8月間起，自任
    詐欺機房之發起人，出資並管理詐欺機房成員，於邀集共犯
    組成詐欺機房後，對大陸籍人士進行詐騙，嗣於109年11月2
    4日遭查獲。再稽之以臺灣高等法院前案紀錄表之記載，附
    表編號1、2之案件經警查獲後，檢察官於108年1月22日偵查
    終結提起公訴，臺灣橋頭地方法院於108年3月6日繫屬，同
    年4月23日裁判終結，案經上訴後，臺灣高等法院高雄分院
    於109年3月9日繫屬，同年5月21日裁判終結，抗告人再提起
    上訴，最高法院於110年2月4日判決駁回上訴而確定，對照
    以附表編號3之犯罪時間為109年8月間至同年11月24日，可
    見抗告人在附表編號1、2犯行上訴第三審之審理期間，仍繼
    續為附表編號3之犯行，且犯罪情節更為嚴重，由詐欺集團
    成員轉變為詐欺集團之發起者，絲毫不見因前案遭起訴、審
    理而有收斂，其犯罪之惡性本屬重大，對於刑罰之反應力更
    屬薄弱，不論基於防衛社會或矯正犯罪行為人之目的而言，
    均無於定應執行刑時，過度折抵宣告刑之必要。且附表編號
    3之罪，共計51罪，各次宣告刑均達有期徒刑1年4月，抗告
    人另因附表編號2之發起犯罪組織罪，經判處有期徒刑1年10
    月，原確定判決定應執行刑為有期徒刑5年8月，顯已考量抗
    告人各次犯罪之密集性、同質性等因素，而附表編號1、2所
    示之罪，既有如上所述之情況，原裁定與附表編號3、4所示
    之罪合併定應執行刑為有期徒刑7年，即無何違反比例原則
    或公平原則之處。
㈢、至於抗告人所提家庭生活狀況，縱使予以斟酌考量，亦難謂
    原裁定所定之應執行刑，有何過重之情況，抗告人據以前詞
    指摘原裁定定刑違法或不當，為無理由。　
四、綜上，本件原裁定所定之應執行刑，並未逾越法定刑之範圍
    ，亦無濫用裁量權之情事，抗告人抗告意旨所陳之內容，尚
    非可採，其抗告為無理由，應予駁回。　　
五、應適用之法律：依刑事訴訟法第412條。　　
中　　華　　民　　國　　111 　年　　10　　月　　18　　日
                  刑事第二庭    審判長法　官  楊清安
                                      法　官  陳顯榮
                                      法　官  蕭于哲
以上正本證明與原本無異。
如不服本裁定，應於收受本裁定後五日內向本院提出抗告狀。
　　　　　　　　　　　　　　　　　　　書記官  鄭信邦
中　　華　　民　　國　　111 　年　　10　　月　　18　　日